

RESUMO PROFISSIONAL

Possuo Ensino Médio e Superior (Geografia) completo; sou Técnico em Desenvolvimento de Sistemas; tenho experiências como agente administrativo e de informática (IBGE), como Multioperador (DASS), como Operador de Caixa e vendedor de jogos de loterias (Casa Lotérica), e como Representante de Vendas de cursos acadêmicos - INTERVALE (autônomo); possuo habilidades com Pacote Office (Word, Excel, Publisher e OutlooK) e noções gerais de desenvolvimento, implantação, operação, avaliação e manutenção de sistemas e tecnologias relacionadas à informática e às telecomunicações.

ELIEL VISCARDIS DAMIÃO SANTOS

Brasileiro, casado;

Residente na rua Beijamin Araujo Azevedo, número 144, Centro, Santo Estêvão-Ba.

Celular: (75) 991972246 Whatsapp: (75) 991972246 E-mail: viscardis19@gmail.com

Habilitação: AB

FORMAÇÃO ACADÊMICA/TITULAÇÃO

- Ensino Médio Completo CELEM
- Técnico em Desenvolvimento de Sistemas IFSULDEMINAS
- Ensino Superior Completo em Geografia UEFS

EXPERIÊNCIA PROFISSIONAL

•2022-2023 – Agente Censitário de Administração e Informática – IBGE

Vínculo: IBGE

Atividades: Atuo como profissional responsável as providencias relativas as demandas administrativas dos postos censitários da subárea de Santo Estêvão, além de prestar suporte técnico de informática, garantindo a eficácia e a continuidades dos serviços do CENSO 2022.

•2014-2015 – Casa Lotérica de Santo Estêvão

Vínculo: Caixa

Atividades: Atuei como operador de caixa e vendedor de jogos

de loterias.

•2012-2014 - DASS

Vínculo: Funcionário

Atividades: Atuei como multioperador de máquinas e na expedição de matérias primas para confecção de calçados.

FORMAÇÃO COMPLEMENTAR

•2020 – 2021 Curso Assistente Administrativo

GNY Cursos, Brasil

•2020 – 2020 Curso de Informática Avançada

Unova Cursos, Goiânia, Brasil

•2018 – 2018 Curso Básico de Espanhol

Programa Nacional de Acesso ao Ensino Técnico e Emprego, PRONATEC, Brasil

•2012 – 2012 Técnicas de Administração de Empresas

CETP, Santo Estêvão, Brasil